臺灣桃園地方法院刑事判決　　　　　　　94年度易緝字第50號
公　訴　人　臺灣桃園地方法院檢察署檢察官
被　　　告　己○○　男　33歲.
上列被告因竊盜案件，經檢察官提起公訴（93年度偵字第14428
號）及移送併辦（94年度偵字第771 號、第1798號），被告於準
備程序進行中，就被訴事實為有罪之陳述，經告知簡式審判程序
意旨，聽取當事人之意見後，本院裁定由受命法官獨任依簡式審
判程序審理，並判決如下：
    主  文
己○○連續竊盜，累犯，處有期徒刑拾月。扣案之機車鑰匙參支
沒收。
    事  實
一、己○○於民國92年間因竊盜案件，經本院以92年度壢簡字第
    520 號判處有期徒刑4 月確定，甫於93年8 月3 日執行完畢
    。詎仍不知悔改，竟基於意圖為自己不法所有之概括犯意，
    連續於附表1 所示之時間、地點，以附表1 所示之方式，竊
    取如附表1 所示被害人之機車得手。嗣93年9 月3 日17時30
    分許，己○○騎乘張志全竊取之車牌號碼IPT-402 號重型機
    車搭載張志全（張志全所涉連續竊盜犯行，業經本院判處有
    期徒刑8 月確定，參見理由三之論述），行經桃園縣桃園市
    ○○路213 號前，因騎乘贓車為警攔檢，而查悉如附表1 編
    號1 之犯行；93年12月21日下午3 時40分許，己○○騎乘車
    牌號碼MOL-190 號重型機車，行經新竹縣竹北市○○○路、
    博愛街口，為警查獲騎乘贓車，而查悉如附表1 編號2 之犯
    行；94年1 月9 日凌晨0 時10分許，己○○在桃園縣中壢市
    ○○路120 號「親親HOTEL 」501 室，因涉犯施用毒品（另
    由檢察官偵查中）經警盤查，而查悉如附表1 編號3 、4 之
    犯行。上開3 次查獲過程，並各扣得己○○用以竊取機車之
    鑰匙1 支。
二、案經桃園縣政府警察局中壢分局報告臺灣桃園地方法院檢察
    官偵查起訴及移送併案審理、新竹縣政府警察局竹北分局報
    告臺灣桃園地方法院檢察官移送併案審理。
    理  由
一、訊據被告己○○對上揭犯罪事實均坦承不諱（見第14428 號
    偵查卷10、44、45、61頁；第771 號偵查卷第4 、30、31頁
    ；1798號偵查卷第9 、10、35、36頁；本院卷第2 、3 、6
    頁），核與證人張志全於偵訊時之證詞相符（見14428 號偵
    查卷第63、64頁），並與證人即被害人曾竹吟之母丙○○○
    、甲○○、李彩蓮之子乙○○、丁○○於警詢中證述其等使
    用之機車失竊情節相吻合（見第14428 號偵查卷第12頁；第
    771 號偵查卷第6 頁；第1798號偵查卷第16至20頁），另有
    車牌號碼HCR-503 號重型機車之贓物領據、桃園縣政府警察
    局車輛尋獲電腦輸入單（見第14428 號偵查卷第19、20頁）
    ；車牌號碼MOL-190 號重型機車之贓物認領保管單、桃園縣
    政府警察局車輛尋獲證明單、新竹縣警察局車輛尋獲電腦輸
    入單、車輛失竊資料個別查詢報表、車籍作業系統—查詢認
    可資料（見第771 號偵查卷第10、14至17頁）；車牌號碼FM
    6-169 號重型機車之贓物領據、桃園縣政府警察局車輛尋獲
    證明單（見第1798號偵查卷第21、22頁）；車牌號碼FS6-49
    5 號重型機車之贓物領據、車籍作業系統—查詢認可資料（
    見第1798號偵查卷第28、29頁）在卷可佐，足認被告之自白
    與事實相符，本案事證明確，應依法論科。
二、核被告所為，係犯刑法第320 條第1 項之竊盜罪。被告先後
    4 次竊盜犯行，時間緊接，方法相同，觸犯構成要件相同之
    罪名，顯係基於概括犯意反覆為之，為連續犯，應依刑法第
    56條之規定論以一罪，並加重其刑。被告於92年間因竊盜案
    件，經本院以92年度壢簡字第520 號判處有期徒刑4 月確定
    ，於93年8 月3 日執行完畢，有臺灣高等法院被告全國前案
    紀錄表在卷可考（見本院卷第9 至17頁），其於前案執行完
    畢5 年內，再犯本件有期徒刑以上之罪，為累犯，應依法加
    重其刑，並遞加重之。爰審酌被告正值盛年，不思正途竊盜
    他人財物，對社會治安影響非輕，惟犯後坦承犯行，態度尚
    稱良好，暨其犯罪之動機、目的、手段等一切情狀，量處如
    主文所示之刑。扣案之機車鑰匙3 支，均係被告所有供犯罪
    所用之物，業經其供承在卷（見本院卷第7 頁），應依刑法
    第38條第1 項第2 款規定，併予宣告沒收。
三、檢察官移送併辦意旨（93年度偵字第19296 號）略以：被告
    基於上述之概括犯意，與有犯意聯絡之張志全，共同於附表
    2 所示之時間、地點，以附表2 所示之方式，竊取如附表2
    所示被害人之機車得手。嗣93年11月29日上午12時許，張志
    全騎乘上開失竊機車搭載被告，行經桃園縣平鎮市○○路後
    方產業道路，為警查獲，因認被告與張志全共犯刑法第320
    條第1 項之竊盜罪嫌。按犯罪事實應按證據認定之，無證據
    不得認定犯罪事實，刑事訴訟法第154 條第2 項定有明文。
    查被告堅決否認涉犯此部分犯行，張志全則供稱上開竊盜行
    為係其1 人所為（其連續竊取車牌號碼IPT-402、AMA- 471
    號重型機車之犯行，業經本院判處有期徒刑8 月確定），被
    告雖有乘坐上開失竊機車之事實，然此並不當然可推定該機
    車為被告與張志全所共同竊取，既查無其他積極證據足以證
    明上情，罪疑唯輕，本院無從就此部分併予論罪，應退由檢
    察官另為處理。
據上論斷，應依刑事訴訟法第273 條之1 第1 項、第299 條第1
項前段，刑法第56條、第320 條第1 項、第47條、第38條第1 項
第2 款，罰金罰鍰提高標準條例第1 條前段，判決如主文。
本案經檢察官古慧珍到庭執行職務。
中　　華　　民　　國　　94　　年　　4 　　月　　28　　日
                  刑事第十庭    法　官　許炎灶
以上正本證明與原本無異。
如不服本判決，應於判決送達後10日內向本院提出上訴狀（應附
繕本），上訴於臺灣高等法院。
  　　　　　　　　　　　　　　　書記官　文巧雲
中　　華　　民　　國　　94　　年　　5 　　月　　2 　　日
附錄本判決論罪科刑法條：刑法第320條第1項。
附表1：
┌──┬───┬────┬───┬────┬────┬──────────┬────┬───┐
│編號│行為人│犯罪時間│被害人│犯罪地點│竊取方法│被    竊    物    品│所犯法條│附  註│
├──┼───┼────┼───┼────┼────┼──────────┼────┼───┤
│1   │己○○│93年8 月│曾竹吟│桃園縣平│以自備鑰│車牌號碼HCR-503 號重│刑法第32│93年度│
│    │      │31日15時│所有，│鎮市廣泰│匙竊取  │型機車              │0 條第1 │偵字第│
│    │      │許      │曾邱錦│路77號  │        │                    │項      │14428 │
│    │      │        │珠管領│        │        │                    │        │號起訴│
│    │      │        │使用中│        │        │                    │        │      │
├──┼───┼────┼───┼────┼────┼──────────┼────┼───┤
│2   │己○○│93年12月│甲○○│桃園縣中│以自備鑰│車牌號碼MOL-190 號重│刑法第32│94年度│
│    │      │17日9 時│      │壢市衡陽│匙竊取  │型機車              │0 條第1 │偵字第│
│    │      │許      │      │街清雲大│        │                    │項      │771 號│
│    │      │        │      │學旁    │        │                    │        │併案  │
├──┼───┼────┼───┼────┼────┼──────────┼────┼───┤
│3   │己○○│93年12月│丁○○│桃園縣中│以自備鑰│車牌號碼FM6-169 號重│刑法第32│94年度│
│    │      │31日某時│      │壢市中山│匙竊取  │型機車              │0 條第1 │偵字第│
│    │      │        │      │東路3 段│        │                    │項      │1798號│
│    │      │        │      │414 號南│        │                    │        │併案  │
│    │      │        │      │亞工專前│        │                    │        │      │
├──┼───┼────┼───┼────┼────┼──────────┼────┤      │
│4   │己○○│94年1 月│李彩蓮│桃園縣中│以自備鑰│車牌號碼FS6-495 號重│刑法第32│      │
│    │      │8 日某時│所有，│壢市中山│匙竊取  │型機車              │0 條第1 │      │
│    │      │        │乙○○│東路3 段│        │                    │項      │      │
│    │      │        │管領使│414 號南│        │                    │        │      │
│    │      │        │用中  │亞工專前│        │                    │        │      │
└──┴───┴────┴───┴────┴────┴──────────┴────┴───┘
附表2：
┌──┬───┬────┬───┬────┬────┬──────────┬────┬───┐
│編號│行為人│犯罪時間│被害人│犯罪地點│竊取方法│被    竊    物    品│所犯法條│附  註│
├──┼───┼────┼───┼────┼────┼──────────┼────┼───┤
│1   │張志全│93年11月│鄭瑞位│桃園縣平│由張志全│車牌號碼AMA-471 號重│刑法第32│93年度│
│    │（檢察│28日8 時│所有、│鎮市和平│持自備鑰│機車                │0 條第1 │偵字第│
│    │官認韓│45分許  │戊○○│路與莒光│匙共同竊│                    │項      │19296 │
│    │益興為│        │管領使│路交叉口│取（檢察│                    │        │號併案│
│    │共犯）│        │用中  │        │官認被告│                    │        │      │
│    │      │        │      │        │共同竊取│                    │        │      │
│    │      │        │      │        │）      │                    │        │      │
└──┴───┴────┴───┴────┴────┴──────────┴────┴───┘
